Suelen Goularte Carvalho

Brasileira, +55 11 99336-7069, suelengcarvalho@gmail.com

OBJETIVO

Posição executiva na área de Tecnologia da Informação.

Resumo

Carreira em desenvolvimento na área de Tecnologia da Informação, tendo atuado em empresas multinacionais e nacionais de pequeno a grande porte.

Arquiteta de software Web e Mobile com mais de 8 anos de experiência em programação e com grande entusiasmo por software e novas tecnologias.

Liderança ágil de times próprios e terceirizados, com foco no desenvolvimento de equipes de alta performance e cumprimento de objetivos estratégicos.

Excelentes conhecimentos em diferentes linguagens de programação e tecnologias, incluindo Java, .Net, Scala, C/C++, Android, tecnologias web e SQL.

IDIOMAS

Português Nativo Inglês Avançado

FORMAÇÃO ACADÊMICA

2010 - 2012		tratégica de Projeto	

Instituto Tecnológico de Aeronáutica, ITA Título: Padrões Para Implantar Métodos Ágeis

Área: Tecnologia da Informação

2005–2008 Graduação em Análise e Desenvolvimento de Sistemas

Faculdade de Tecnologia Diamantes, FATED

2003–2003 Técnico em Processamento de Dados

Escola Profissional Nossa Senhora de Fátima, SENAI

FORMAÇÃO COMPLEMENTAR

rl 2013	Jenkins: Automação de deploy e Integração Contínua - Caelum
2013	Maven: Gerenciando de dependências - Caelum
2013	Testes de Unidade e TDD (16h) Caelum
2013	Java Web (40h) Caelum

2012	Gerenciamento ágil de projetos de Software com Scrum (20h) Caelum
2012	Otimizando o Fluxo de Trabalho (8h) Virada Ágil - Thought Works
2012	Google Maps Engine (20h) Google
2012	Google Maps API (20h) Google
2012	Google Android Hands On (8h) Tempo Real Eventos
2010	Academia Java (128h) Globalcode
2010	Álgebra Linear (120h) Universidade de São Paulo, USP
2009	Tópicos de Programação (60h) Universidade de São Paulo, USP
2008	Academia .Net (VB, ASP, C# e ADO) (144h) Ká Solutions
2004	Inglês (240h) Escola Profissional Nossa Senhora de Fátima, SENAI

Atuação Profissional

Empresa MapLink

Cargo Arquiteto de Software Período 08/2012 — Atual

Atividades Atuando diretamente na definição de arquitetura e design de web services e bibliotecas mobile Android e iOS do MapLink. Principal responsável pela evolução das bibliotecas mobile e conteúdo do site dev maplink com br/mobile-api. Atuando diretamente no desen-

mobile e conteúdo do site dev.maplink.com.br/mobile-api. Atuando diretamente no desenvolvimento da biblioteca Android. Aplicação de integração contínua com Jenkins e Maven, execução automatizada de testes e code review. Estas bibliotecas visam facilitar o uso de

serviços web do MapLink em aplicativos móveis.

Empresa Liberty Seguros — Emphasys Consultoria

Cargo Líder de Projetos Web Período 04/2011 - 07/2012

Atividades — Principal responsável pela evolução do Portal do Segurado, liderando os projetos desde a

análise até a implantação. Os desafios incluiam questões de performance, escalabilidade, segurança da informação e agilidade na entrega dos projetos. Foram utilizadas práticas ágeis sempre considerando o contexto da empresa. O Portal do Segurado é principal software

disponibilizado aos segurados Liberty.

Empresa Serasa Experian Cargo Analista de Sistemas Período 10/2010 - 04/2011

Atividades Atuando diretamente na implantação de práticas ágeis. Forte atuação na evolução de

softwares desenvolvidos em JavaEE e C#.Net.

Empresa Liberty Seguros — Stefanini Consultoria

Cargo Analista de Sistemas Sênior

Período 11/06 - 10/2010

Atividades Responsável direta desde o desenvolvimento até a implantação de evoluções e correções

no sistema Affinity Web. O Affinity Web é o principal software de cotação da Liberty. As tecnologias utilizadas foram VB.Net, ASP.NET e Javascript. A arquitetura incluia o

conceito de multiplas camadas e software orientado a serviços (SOA).

Empresa Intersaúde — Emphasys Consultoria

Cargo Analista Programador Pleno

Período 09/2006 - 11/2006

Atividades Atuação no desenvolvimento com Visual Basic e Delphi.

Empresa Signa Logística do E-Business

Cargo Programador Pleno Período 04/2006 - 09/2006

Atividades Desenvolvimento de sistemas utilizando multiplas tecnologias — ASP, VBScript, Visual Ba-

sic, HTML, XML, CSS e JavaScript. Desenvolvimento e manutenção de stored procedures,

triggers em sistemas Oracle e Microsoft SQL Server.

Atuação Acadêmica

Empresa Caelum Cargo Instrutor

Período 10/2012 – Atual

Atividades Treinamentos dos cursos de Java para Web, Gerenciamento Ágil de Projetos de Software

com Scrum e Desenvolvimento Móvel com Google Android.

Empresa Universidade Bandeirantes, UNIBAN

Cargo Professor

Período 04/2009 - 08/2009

Atividades Professor da disciplina de graduação Desenvolvimento Web.

Empresa Faculdade de Tecnologia Diamantes, FATED

Cargo Professor

Período 06/2008 - 06/2009

Atividades Professor das disciplinas de graduação Desenvolvimento Web e Práticas de Orientação a

Objeto com Java.

Empresa Faculdade Paulista de Artes, FPA

Cargo Professor

Período 05/2007 - 07/2007

Atividades Professor da disciplina do curso extracurricular Desenvolvimento Web com PHP.

Participações em Eventos (Como Palestrante)

08-2013	QConSP - Nativo ou Cross-Plataform: Caminhos e Alternativas
07-2013	5^{0} GDG Android Meetup - sobre O bê-a-bá de Widgets
07-2013	3^{0} GDG Android Meetup - Usando o Poder da API Fragments
04-2013	DevFestW - Primeiros Passos com Android
11-2012	DevFest - Esquartejando sua Activity com Fragments
09-2012	Agile Brazil - Padrões Para Implantar Métodos Ágeis
08-2012	QConSP - SOLID em 5 minutos
07-2012	TDC - The Developer's Conference - 7 Padrões Para Implantar Métodos Ágeis
07-2012	TDC - The Developer's Conference - Deixando sua Interface mais Bonita com Shapes
09-2011	MiniPLoP Brasil - Artigo Padrões Para Implantar Métodos Ágeis